臺灣桃園地方法院小額民事判決
                                    110年度桃小字第216號
原      告  太子太陽城社區管理委員會

法定代理人  馬文經  
訴訟代理人  黃建豐  
被      告  陳海中  


上列當事人間請求損害賠償事件，本院於民國110 年11月18日言
詞辯論終結，判決如下：
    主    文
原告之訴及假執行之聲請均駁回。
訴訟費用由原告負擔。
    事實及理由
一、原告主張：被告於民國108 年7 月13日起至109 年5 月31日
    間，擔任原告第17屆管理委員會（下稱系爭管委會）之主任
    委員，系爭管委會於109 年4 月19日，為因應COVID-19疫情
    及政府之政策，遂決議將預計於同年5 月16日舉辦之第18屆
    區分所有權人會議（下稱系爭區權會）之集會地點設在社區
    1 樓中庭，並以搭設帳棚之方式舉行，後因疫情嗣後趨緩且
    政府放寬室內集會人數，故系爭管委會又於109 年5 月14日
    ，在通訊軟體LINE上，以多數決之方式，通過將系爭區權會
    之集會地點改至社區電影院舉行，惟被告違背系爭管委會於
    109 年5 月14日之決議，私自招商搭設帳棚，致社區支出新
    臺幣（下同）10,500元之損失，爰依侵權行為法律關係提起
    本件訴訟等語，並聲明：㈠被告應給付原告10,500元，及自
    起訴狀繕本送達翌日起至清償日止，按週年利率5 ％計算之
    利息。㈡請准宣告假執行。
二、被告則以：我是依照系爭管委會於109 年4 月19日之決議內
    容進行招商，而原告所提109 年5 月14日之決議並非正式的
    會議內容，復考量原告社區住戶達231 戶，且當時疫情並未
    趨緩，遂在依循中央主管機關之防疫指示及系爭管委會於10
    9 年4 月19日之決議內容而搭設帳棚，故無侵害原告權利之
    行為等語，資為抗辯，並聲明：原告之訴駁回。
三、本院得心證之理由：
  ㈠按當事人主張有利於己之事實者，就其事實有舉證之責任。
    但法律別有規定，或依其情形顯失公平者，不在此限，民事
    訴訟法第277 條定有明文。又民事訴訟如係由原告主張權利
    者，應先由原告負舉證之責，若原告先不能舉證，以證實自
    己主張之事實為真實，則被告就其抗辯事實即令不能舉證，
    或其所舉證據尚有疵累，亦應駁回原告之請求。次按因故意
    或過失，不法侵害他人之權利者，負損害賠償責任，民法第
    184 條第1 項前段定有明文，而此條文所指侵權行為之成立
    ，須具備：①有加害行為。②有故意或過失。③加害行為須具
    不法性。④侵害他人之權利。⑤侵害行為與損害之間須有因果
    關係之要件。是主張有侵權行為發生之被害人即須就上開各
    項要件負舉證責任。
  ㈡被告於108 年7 月13日起至109 年5 月31日間，擔任系爭管
    委會之主任委員，系爭管委會於109 年4 月19日，決議將系
    爭區權會之集會地點設在社區1 樓中庭，並以搭設帳棚之方
    式舉行，後被告委請訴外人蒼達企業社蔡必達在原告社區1
    樓中庭搭設帳棚，原告因而支出10,500元乙情，為兩造所不
    爭執（見本院卷第4 、25、106 頁），復有轉帳傳票、公寓
    大廈管理組織報備證明、太子太陽城社區管理委員會會議紀
    錄等（見本院卷第16至18頁、第52至56頁）在卷可參，是此
    部分之事實，應先堪以認定。
  ㈡原告陳稱：系爭管委會於109 年5 月14日，在通訊軟體LINE
    上，以多數決之方式決議將系爭區權會之集會地點改至社區
    電影院舉行，被告卻違背系爭管委會之決議等語（見本院卷
    第4 至5 頁、第25頁、第106 頁背面），然此為被告所否認
    ，並以前詞抗辯，揆諸上開規定，自應由原告就被告所為具
    有故意或過失不法侵害其權益負舉證之責。經查，線上會議
    程序之提案需由權責委員或4 大委員、或有1 位以上委員覆
    議後，由主委或代理人宣布提案完成，並宣告提案法定時效
    性；提案在時效內，若無異議，視為無異議通過。若有任何
    異議，可在法定時效內溝通與協調。若無法在法定時效內達
    成共識，提案人可聲請表決。進入表決程序，提案人需在記
    事本製作表決案。表決方式同主委提議。表決數跨越半數後
    ，提案人可依表決結果建請主委或代理人宣告表決結果及執
    行方式乙情，有系爭管委會108 年7 月份例會會議紀錄（見
    本院卷第54頁）在卷可參。而系爭管委會於109 年5 月14日
    ，在通訊軟體LI NE 上，以5 位委員同意之多數決方式決議
    將系爭區權會之集會地點改至室內電影院乙情，有通訊軟體
    對話紀錄（見本院卷第9 至11頁）在卷可參，惟觀諸該等決
    議之過程，並未經過正式之提案程序，又被告曾在對話紀錄
    中表示異議，然系爭管委會並未進行上開例會會議紀錄所定
    線上會議程序之溝通、協調過程，且表決之方式及程序亦不
    符上開會議紀錄之內容乙情，為原告所不否認（見本院卷第
    106 頁背面），則系爭管委會於109 年5 月14日所為之決定
    已難謂合法、有效，自難認已推翻系爭管委會於109 年4 月
    19日所為之決議內容。
  ㈢再參以COVID-19疫情自108 年12月底開始在全世界流行，我
    國位在疑為疫情起源地之中國大陸周遭亦深受其害，政府為
    免群聚感染事件，即令所有集會活動均須依循中央疫情指揮
    中心之指示辦理，而我國於109 年3 月25日起，停止室內10
    0 人以上之集會活動，後於109 年5 月11日起，因疫情暫時
    減緩而開始陸續鬆綁集會活動之限制，並附帶條件開放250
    人以下之室內集會人數乙情，有新聞稿及新聞報導（見本院
    卷第108 至109 頁）在卷可參。查，原告社區總戶數為234
    戶乙情，有社區基本資料（見本院卷第58頁）在卷可參，則
    原告舉行系爭區權會之可參與人數至少有234 人，一般社區
    電影院均難以容納上開人數，況還要遵守中央疫情指揮中心
    規定1.5 公尺之室內防疫距離，被告亦因此於通訊軟體對話
    紀錄中提出反對意見，並提出相關政府政府指引為據（見本
    院卷第9 至10頁），則被告基於政府集會活動之防疫指引及
    系爭管委會於109 年4 月19日之決議內容進行招商，自難認
    被告有何故意或不法之不法侵害行為。
  ㈣此外，原告復未能舉其他事證以明被告就上開費用之支出有
    何故意或過失損害原告權益之行為，是原告請求被告就本件
    事故負侵權行為損害賠償之責，即難認有據。
四、從而，原告依侵權行為之法律關係，請求被告給付10,500元
    ，及自起訴狀繕本送達翌日起至清償日止，按週年利率5 ％
    計算之利息，為無理由，應予駁回。
五、訴訟費用負擔之依據：民事訴訟法第78條。
中　　華　　民　　國　 110　　年　　12　　月　　3 　　日
                  桃園簡易庭  法  官  顏嘉漢
以上為正本係照原本作成。
如不服本判決，應於送達後20日內，向本院提出上訴狀並表明上
訴理由，如於本判決宣示後送達前提起上訴者，應於判決送達後
20日內補提上訴理由書（須附繕本）。
如委任律師提起上訴者，應一併繳納上訴審裁判費。
中　　華　　民　　國　 110　　年　　12　　月　　3 　　日
                              書記官  楊上毅
附錄：
一、民事訴訟法第436條之24第2項：
    對於小額程序之第一審裁判上訴或抗告，非以其違背法令為
    理由，不得為之。
二、民事訴訟法第436條之25：
    上訴狀內應記載上訴理由，表明下列各款事項：
    ㈠原判決所違背之法令及其具體內容。
    ㈡依訴訟資料可認為原判決有違背法令之具體事實。
三、民事訴訟法第471條第1項：（依同法第436條之32第2項規定
    於小額事件之上訴程序準用之）
    上訴狀內未表明上訴理由者，上訴人應於提起上訴後20日內
    ，提出理由書於原第二審法院；未提出者，毌庸命其補正，
    由原第二審法院以裁定駁回之。